臺灣苗栗地方法院刑事判決              100年度易字第770號
公  訴  人  臺灣苗栗地方法院檢察署檢察官
被      告  江振貴
            陳正謀
上列被告因傷害案件，經檢察官聲請簡易判決處刑（100 年度偵
字第4346號），本院認有刑事訴訟法第451 條之1 第4 項但書第
3款 情形，不應以簡易判決處刑，改依通常訴訟程序，茲判決如
下：
    主  文
本件公訴不受理。
    理  由
一、本件聲請簡易判決處刑意旨詳如附件所載。
二、按告訴乃論之罪，告訴人於第一審辯論終結前得撤回其告訴
    ，又告訴經撤回者，應諭知不受理之判決，並得不經言詞辯
    論為之，刑事訴訟法第238 條第1 項、第303 條第3 款、第
    307 條，分別定有明文。
三、查本件被告江振貴、陳正謀傷害案件，經檢察官聲請以簡易
    判決處刑認係觸犯刑法第277 條第1 項之傷害罪，依同法第
    287 條之規定，須告訴乃論。茲據告訴人撤回告訴，有聲請
    撤回告訴狀在卷可稽，依照首開說明，本件爰不經言詞辯論
    ，逕為諭知不受理之判決。
四、據上論斷，應依刑事訴訟法第452 條、第303 條第3 款、第
    307 條，判決如主文。
中    華    民    國   100    年    10    月    17    日
                  刑事第一庭    法  官  林靜雯
以上正本證明與原本無異。
如不服本判決應於收受判決後10日內向本院提出上訴書狀，並應
應敘述具體理由。其未敘述上訴理由者，應於上訴期間屆滿後20
日內向本院補提理由書（均須附繕本）「切勿逕送上級法院」。
告訴人或被害人如對本判決不服者，應具備理由請求檢察官上訴
，其上訴期間之計算係以檢察官收受判決正本之日期為準。
                                書記官  劉千瑄
中    華    民    國   100    年    10    月    17    日
附件：
臺灣苗栗地方法院檢察署檢察官聲請簡易判決處刑書
                                     100年度偵字第4346號
    被      告  江振貴  男  35歲（民國○○年○月○○日生）
                        住苗栗縣後龍鎮○○里○鄰○○路43
                        之6號
                        國民身分證統一編號：Ｚ000000000號
                陳正謀  男  53歲（民國○○年○月○○日生）
                        住新竹縣橫山鄉○○村○鄰○○街108
                        巷15號
                        國民身分證統一編號：Ｚ000000000號
上列被告等因傷害案件，業經偵查終結，認宜聲請簡易判決處刑
，茲將犯罪事實及證據並所犯法條分敘如下：
        犯罪事實
一、江振貴為李明燕之配偶，因懷疑李明燕與陳正謀有不正常之
    男女關係且李明燕曾借予陳正謀鉅款，遂於民國100年7月6
    日下午，因知悉陳正謀與李明燕相約在苗栗縣造橋鄉豐湖村
    苗12線往天賜佛院鐵路橋上商討債務，遂尾隨並攔下其妻李
    明燕後，兩人於同日下午3時許，至上開鐵路橋上與陳正謀
    見面。詎其等見面後，江振貴即基於傷害之犯意，先持其所
    有之玩具模型槍1枝，至陳正謀車上敲打其頭部，陳正謀亦
    基於傷害之犯意，與江振貴扭打。陳正謀因而受有頭部多處
    撕裂傷、臉部多處撕裂傷、右手第四指擦挫傷、下巴擦挫傷
    等傷害，江振貴則受有右手食指瘀青、左手瘀青、左前臂撕
    裂傷等傷害。
二、案經陳正謀、江振貴訴由苗栗縣警察局竹南分局報告偵辦。
        證據並所犯法條
一、訊據被告江振貴對於上揭犯罪事實坦承不諱，被告陳正謀經
    傳喚未到庭應訊，惟據其於警詢時矢口否認有上開犯行，辯
    稱：伊是徒手反抗搶槍，沒有還手打江振貴云云。惟查上揭
    犯罪事實，業據告訴人江振貴、證人李明燕結證屬實，復有
    為恭紀念醫院乙種診斷證明書1紙、衛生署苗栗醫院診斷證
    明書1紙在卷及玩具模型槍1枝扣案可證。事證明確，被告罪
    嫌堪予認定。
二、核被告二人所為，係犯刑法第277條第1項之傷害罪嫌。扣案
    之玩具模型槍1枝，為被告江振貴所有供犯罪所用之物，請
    依法宣告沒收。
三、依刑事訴訟法第451條第1項聲請簡易判決處刑。
      此    致
臺灣苗栗地方法院簡易庭
中    華    民    國   100    年    8     月    23    日
                              檢  察  官  黃  智  勇
本件正本證明與原本無異
中    華    民    國   100    年    9     月    1     日
                              書  記  官  林  咨  研
附錄本案所犯法條全文
中華民國刑法第277條
（普通傷害罪）
傷害人之身體或健康者，處 3 年以下有期徒刑、拘役或 1 千元
以下罰金。
犯前項之罪因而致人於死者，處無期徒刑或 7 年以上有期徒刑
；致重傷者，處 3 年以上 10 年以下有期徒刑。